臺灣基隆地方法院刑事判決　
111年度訴字第264號
公  訴  人  臺灣基隆地方檢察署檢察官
被      告  王家彬


上列被告因違反毒品危害防制條例案件，經檢察官提起公訴（11
1年度毒偵字第488號），嗣被告於本院準備程序中就被訴事實為
有罪之陳述，經本院合議庭裁定由受命法官獨任進行簡式審判程
序，判決如下：
    主  文
甲○○施用第二級毒品，累犯，處有期徒刑參月，如易科罰金，以
新台幣壹仟元折算壹日；又施用第一級毒品，累犯，處有期徒刑
柒月。
    事  實
一、甲○○明知海洛因、甲基安非他命業經公告列為毒品危害防制
    條例第2條第2項第1款、第2款之第一、二級毒品，不得非法
    持有、施用，猶基於施用第一級毒品海洛因、第二級毒品甲
    基安非他命之犯意，於民國110年11月2日晚間7時許，在基
    隆市安樂區大武崙某處之友人車上，以將第二級毒品甲基安
    非他命置入玻璃球吸食器內加熱燒烤，吸食所產生煙霧之方
    式，施用甲基安非他命1次；又於同年月4日晚間8時許，在
    基隆市安樂區大武崙某處之友人車上，以將海洛因摻入香菸
    內點燃吸食煙霧之方式，施用海洛因1次。嗣因其為毒品列
    管人口，經警持臺灣基隆地方檢察署檢察官核發之強制到場
    （強制採驗尿液）許可書採驗其尿液送驗，結果呈嗎啡、安
    非他命、甲基安非他命陽性反應，始悉上情。
二、案經新北市政府警察局汐止分局報告臺灣基隆地方檢察署檢
    察官偵查後起訴。
    理  由
一、本件被告甲○○所犯者非為死刑、無期徒刑、最輕本刑為3年
    以上有期徒刑之罪或高等法院管轄第一審案件，其於準備程
    序進行中，先就被訴事實為有罪之陳述，經告知其簡式審判
    程序之旨，並聽取公訴人及被告之意見後，本院依刑事訴訟
    法第273 條之1第1項之規定，裁定由受命法官獨任進行簡式
    審判程序，且依同法第273條之2規定，簡式審判程序之證據
    調查，不受第159條第1項、第161條之2、第161條之3、第16
    3條之1及第164條至第170條規定之限制，合先敘明。
二、按犯第10條之罪者，檢察官應聲請法院裁定，或少年法院（
    地方法院少年法庭）應先裁定，令被告或少年入勒戒處所觀
    察、勒戒，其期間不得逾2月；依前項規定為觀察、勒戒或
    強制戒治執行完畢釋放後，3年後再犯第10條之罪者，適用
    前2項之規定，毒品危害防制條例第20條第1項、第3項定有
    明文。查被告前因施用毒品案件，經送觀察、勒戒後，認無
    繼續施用毒品傾向，於110年6月10日執行完畢釋放，並由臺
    灣基隆地方檢察署檢察官以109年度毒偵字第1511號、110年
    度毒偵字第1040號為不起訴處分，有臺灣高等法院被告前案
    紀錄表在卷足稽，其於前揭觀察、勒戒執行完畢釋放後3 年
    內，又犯本案施用毒品之罪，依首揭規定意旨，自應由檢察
    官依法追訴，故本件起訴程序並無違誤。
三、前揭犯罪事實，業據被告於偵查及本院準備程序及審理時坦
    承不諱，復經被告同意為警採集尿液經送驗後，結果呈嗎啡
    、安非他命、甲基安非他命陽性反應，此有臺灣基隆地方檢
    察署檢察官強制到場（強制採驗尿液）許可書、新北市政府
    警察局受採集尿液檢體人姓名及檢體編號對照表（檢體編號
    Z000000000000）、新北市政府警察局汐止分局列管毒品人
    口尿液檢體採集送驗紀錄表暨台灣尖端先進生技醫藥股份有
    限公司110年11月23日濫用藥物檢驗報告各1份可稽（111年
    度毒偵字第488號卷第15-21頁），且參之以酵素免疫分析或
    薄層定性分析等方式為初步篩檢者，檢驗結果雖有相當程度
    偽陽性之可能，然以氣（液）相層析、質譜分析之儀器為交
    叉確認者，檢驗結果出現偽陽性之機率則極低，因而具有公
    信力，核足為對涉嫌人不利之認定，足認被告所為任意性自
    白與犯罪事實相符，本件犯罪事證明確，被告施用第一、二
    級毒品之犯行，均洵堪認定，應依法論科。
四、論罪科刑：
(一)查海洛因、甲基安非他命分係毒品危害防制條例第2條第2項
    第1款、第2款所定之第一級、第二級毒品。是核被告所為，
    係犯毒品危害防制條例第10條第1項、第2項之施用第一級、
    第二級毒品罪。被告持有第一級毒品海洛因、第二級毒品甲
    基安非他命之低度行為，應各為施用第一級毒品、第二級毒
    品之高度行為所吸收，均不另論罪。被告所犯上開2次施用
    毒品犯行間，犯意各別，行為互殊，應分論併罰。
(二)又被告前因施用毒品案件，經本院以109年度基簡字第685號
    判決判處有期徒刑3月確定，於109年12月17日執行完畢情形
    ，有臺灣高等法院被告前案紀錄表1份附卷足憑，其於前案
    徒刑執行完畢後5年內，故意再犯本件有期徒刑以上之罪，
    構成刑法第47條第1項所規定之累犯；又檢察官已於起訴書
    詳載被告前開構成累犯之施用毒品前科，而為累犯之主張並
    提出相關證明方法，復經本院於審理程序時提示前案紀錄表
    為相關之調查，被告亦表示無意見，其確有上開前案紀錄等
    語（見本院卷第40頁），審酌被告構成累犯之前案紀錄係與
    本案相同之施用毒品罪，猶再犯本案，顯見被告無法戒除毒
    癮，其再犯性極高，亦足徵其對於刑罰之反應力顯然薄弱，
    且依被告犯罪情節，如加重其刑，尚不至於使「行為人所受
    的刑罰」超過「其所應負擔罪責」，爰依司法院釋字第775
    號解釋之意旨，依刑法第47條第1項之規定加重其刑。
(三)本院審酌被告除構成累犯之前案外，尚有施用毒品之前科（
    參上開前案紀錄表），未能深切體認施用毒品對於自身健康
    之危害，及早謀求脫離毒品之生活，足認其自制力薄弱，有
    使其接受相當刑罰處遇以教化性情之必要；又其犯後坦承犯
    行，態度良好，且所犯之施用毒品犯行乃戕害自己身心健康
    ，並未危及他人，暨衡其自述國中肄業之智識程度、未婚、
    目前於桃園做焊接工作、每月要給付父母生活費之家庭經濟
    狀況（參本院卷第23頁個人戶籍資料、第34頁被告之供述）
    及其施用毒品之目的、所生危害及其生活情況等一切情狀，
    量處如主文所示之刑，並就施用第二級毒品部分，諭知易科
    罰金之折算標準，以資儆懲。
據上論斷，應依刑事訴訟法第273條之1第1項、第299條第1項前
段，判決如主文。
本案經檢察官李怡蒨提起公訴，檢察官林明志到庭執行職務。
中　　華　　民　　國　　111 　年　　9 　　月　　6 　　日
                    刑事第四庭法  官  周霙蘭　　　　　　
以上正本證明與原本無異。
如不服本判決應於收受送達後20日內向本院提出上訴書狀，並應
敘述具體理由；其未敘述上訴理由者，應於上訴期間屆滿後20日
內向本院補提理由書( 均須按他造當事人之人數附繕本) 「切勿
逕送上級法院」。　　　　　　　　　　
中　　華　　民　　國　　111 　年　　9 　　月　　6 　　日
                              書記官  洪儀君
附錄論罪法條：
毒品危害防制條例第10條
施用第一級毒品者，處6月以上5年以下有期徒刑。
施用第二級毒品者，處3年以下有期徒刑。